臺灣高等法院刑事判決
109年度侵上訴字第41號
上  訴  人  
即  被  告  林克仁


選任辯護人  馮志剛律師   
上列上訴人即被告因妨害性自主案件，不服臺灣士林地方法院10
8年度侵訴字第24號，中華民國108年12月17日第一審判決（起訴
案號：臺灣士林地方檢察署107年度偵字第16690號），提起上訴
，本院判決如下：
    主  文
上訴駁回。
    事  實
一、乙○○係右側肢體偏癱之殘障人士，平日出入需靠輪椅代步。
    於民國107年9月27日15時35分許，在臺北市大同區北門捷運
    站B1殘障廁所前，見Ａ男（代號0000000000 ，真實姓名年籍
    詳卷）行經，詎乙○○應知Ａ男僅出於善意幫助他人如廁，要
    無於過程中同意為基於幫助如廁以外之其餘肢體接觸行為，
    更無替他人自慰之可能，竟基於違反Ａ男意願而為猥褻行為
    之犯意，佯以乘坐輪椅、行動不便，要求Ａ男推其進入無障
    礙廁所內，並誆稱其患有攝護腺疾病，需由人協助甩動生殖
    器及抓住睪丸方能排尿等語，使Ａ男誤信其詞，而依乙○○之
    指示，為其脫下內外褲，以手指夾住其生殖器及睪丸甩動3
    至5分鐘，乙○○即以此方式接續對Ａ男為猥褻行為，並因此動
    作之刺激，致其生殖器勃起、射精，過程中，Ａ男因誤認乙○
    ○指示之上開舉措係協助排尿，而未敢即時出言反對或抗拒
    ，惟仍不願替乙○○自慰，乙○○即以此詐術妨害Ａ男之性自主
    決定權，違反Ａ男之意願，對Ａ男為強制猥褻行為得逞。嗣Ａ
    男離開廁所後，察覺有異報警處理，始為警查悉上情。　　
二、案經Ａ男訴由臺北市政府警察局大同分局報告臺灣士林地方
    檢察署檢察官偵查起訴。
    理  由
壹、證據能力部分：
    本判決所引用被告以外之人於審判外之陳述，檢察官、被告
    及辯護人於本院準備程序及審理時對於其證據能力均同意有
    證據能力，本院審酌上開證據資料作成時之情況，尚無違法
    不當及證明力明顯過低之瑕疵，而認為以之作為證據應屬適
    當，依刑事訴訟法第159條之5規定，均有證據能力。至其餘
    非供述證據，本院查無有何違反法定程序取得之情形，應認
    有證據能力。
貳、實體部分：
一、被告乙○○固坦承有於上開時地，請告訴人Ａ男協助其至無障
    礙廁所如廁之事實，惟矢口否認有何強制猥褻之犯行，辯稱
    ：我只是請他從我的後面從腋下撐住我，用一般男性上廁所
    的方式上廁所，並沒有要求或請告訴人抓住我的生殖器甩動
    ，我也沒有甩動我自己的生殖器，我沒有跟告訴人說我有攝
    護腺疾病，也沒有跟告訴人說要他抓住我的睪丸我才能排尿
    ，排尿過程中我也沒有勃起及射精云云。辯護人則為被告辯
    稱：被告平日前往汀洲路三軍總醫院復健或地下街時，如需
    上廁所，都是請善心人士協助，被告絕無刺激或滿足性慾之
    意圖，另外被告是否射精或要求告訴人甩動其生殖器等節，
    亦無證據證明是告訴人指稱被告有抓住他的手甩生殖器及被
    告發出呻吟聲並不實在；而刑法第224條所稱之其他違反意
    願之方法，是該法條列舉之強暴、脅迫、恐嚇、催眠術以外
    ，其他一切違反被害人意願之方法，妨害被害人意思自由，
    學理上必須要被告製造被害人處於無助難以反抗、不敢反抗
    或難以逃脫狀態，才達到妨害被害人之意思，不得逸脫此規
    範，而另創設詐術為手段，是本案被告並沒有使告訴人難以
    反抗和脫逃，告訴人可以自己決定是否要幫助被告，依告訴
    人所述，渠可以決定是否要揍被告，亦表示沒有遭強制力違
    反其意願，自不構成刑法第224條云云。經查：
　㈠被告於107年9月27日15時35分許，在臺北市大同區北門捷運
    站B1無障礙廁所前，以乘坐輪椅、行動不便為由，央求告訴
    人Ａ男推其輪椅進入無障礙廁所，站其身後，自其腋下撐住
    被告，使之得以站姿如廁後，再由告訴人推其輪椅離去上開
    廁所等情，業據被告於警詢、原審及本院時均供承在卷（見
    偵卷第13至16頁；侵訴卷第54頁、第344頁、第410頁；本院
    卷第67頁、第93至94頁），並經證人即告訴人於警詢、偵訊
    及原審審理時證述案發過程等語（見偵卷第5至12頁、第51
    至54頁；原審侵訴卷第387至399頁），復有被告之殘障手冊
    影本1紙、案發時之監視器畫面翻拍照片6張、臺北市公共運
    輸處107 年10月16日北市運綜字第1076045899號函及所附被
    告愛心卡持卡人登記資料(見偵卷第19頁、第22至23之1頁、
    第24至30頁)在卷可稽。且經原審勘驗捷運北門站廁所監視
    器畫面結果，於畫面時間「15：35：34」時，告訴人由男廁
    出來往畫面右方走，聽到被告聲音後有回頭看，接著走回去
    聽被告說話，後告訴人點頭示意，隨即推坐輪椅之被告進入
    無障礙廁所；於畫面時間「15：50：38」時，告訴人推坐輪
    椅之被告至無障礙廁所門口後，隨即轉身進入無障礙廁所內
    ，被告則自行移動至畫面右方停住等情，有原審勘驗筆錄1
    份存卷可參（見原審卷第342至343頁、第349至365頁），此
    部分事實首堪認定。
  ㈡被告雖以上開情詞置辯，惟：
    ⒈證人即告訴人Ａ男於警詢、偵查及原審審理時證稱：107年9
      月27日下午3時40分左右，在北門捷運站塔城街出口附近
      有電動門的殘障廁所，我當時剛上完廁所從廁所出來，聽
      到有人在我背後有呼喊的聲音，我看見被告坐著輪椅，並
      開口請我幫他推到那間殘障廁所，並要我將門關上，他說
      能不能先攙扶他起來，我就把他扶起來，接下來他說他不
      方便可不可以幫他解開褲子，我就幫他把褲子脫下來，接
      著要求我可不可以扶著他生殖器，一開始我不願意，所以
      詢問他是否有什麼狀況，然後他說攝護腺有問題，因為他
      看起來好像不舒服，所以我有幫他抓著他的生殖器，我覺
      得整隻手握住有點噁心，所以只有用拇指和食指夾住他的
      生殖器，他就要求我甩動他的生殖器，我就上下甩動，之
      後他要求我連他的睪丸都要一起抓，接下來他開始有勃起
      反應，我當下覺得攝護腺有問題的人尿尿本來就不方便，
      需要利用甩動的動作幫助排尿，因此在甩動過程中，陰莖
      通血是很正常的反應，所以當他勃起時我沒有多想，但因
      為幫他甩動的時間有點長，大約3至5分鐘，我向他詢問是
      否他自己處理會比較快速，這時我攙扶他，上手臂架他腋
      下，左手環抱他，右手還在生殖器那邊，然後他開始用手
      在我右手上做甩動及擠壓動作，開始發出好像很痛苦的呻
      吟聲，之後要求我繼續幫他甩動，我想說幫忙就幫到底，
      就再去幫他甩動他的陰莖及睪丸，一陣子後，排出液體，
      並不是一般尿液這麼稀而是像精液一樣黏稠，我當下蠻不
      開心，便問他「這是射精、不是尿液吧」，他回答我「當
      然是尿液不然是什麼」，並且要求我幫他擦拭，我便拿衛
      生紙，迅速幫他清潔，然後我自己也去把自己手上沾到液
      體洗淨，幫他把褲子穿好把他推到廁所外，因為我覺得太
      噁心了，所以返回廁所內洗手，出廁所後覺得事情很不對
      勁，所以先拍了被告的照片，然後打電話給我一個有醫療
      背景的朋友詢問攝護腺有問題的人上廁所排尿是否會比較
      稠，我朋友說不太可能，當下我滿不高興的，晚上與我女
      朋友討論後，決定報警等語（見偵卷第5至12頁、第51至5
      4頁；侵訴卷第388至392頁、第397至398頁）。
　  ⒉綜觀證人Ａ男於警詢、偵查及原審審理時歷次證述，就被告
      於上揭時、地為強制猥褻行為之方式、經過等情，前後供
      述大致相符，甚為詳盡，且所述亦無明顯瑕疵存在，又於
      審理中經交互詰問之結果，未見有何猶豫不決、態度反覆
      不一之情形，倘證人Ａ男係虛捏情節嫁禍被告，實無可能
      對於受害過程，歷次均證述相符，若非親身經歷，當無法
      牢記情節，佐以證人Ａ男與被告素昧平生，亦無何怨隙糾
      紛，僅係一時協助肢體殘障之陌生人如廁，此業據證人Ａ
      男於原審審理時證述明確在卷（見侵訴卷第388頁），亦
      為被告所不爭執（見偵卷第16頁、本院卷第93至94頁），
      Ａ男實無虛添情節入被告於罪之理。復參以證人Ａ男於偵查
      及原審中均已具結（見偵卷第51至55頁、侵訴卷第387至3
      99頁、第419頁），擔保所言屬實，若非確有其事，Ａ男焉
      有可能甘冒誣告或偽證嚴厲處罰之風險，刻意構詞誣陷被
      告之理，益徵其所陳當具相當之可信性。再者，並未見Ａ
      男有何智力、判斷力或表達力等能力不足或欠缺之情事，
      且徵之Ａ男為年滿30歲、有工作、無任何身心障礙之男子
      ，自陳於本案發生時意識清楚，並未飲酒（見偵卷第6頁
      、第9頁），則依告訴人之生理性別、生活經驗、智識程
      度，衡情自得分辨男性之勃起反應及於該反應後所排出液
      體係精液抑或尿液間之區別，Ａ男並就其判斷自被告下體
      排出者係精液而非尿液一節，於偵查中明確證稱：精液排
      出是在馬桶裡，但我有摸到，所以我有趕快洗手，也因此
      確認是精液，顏色有點黃，狀態是稠稠的等語（見偵卷第
      52頁），此與臺灣泌尿科醫學會108年4月17日台泌蒲字第
      203號函文所稱：「尿液的主要成分是水，正常的尿液比
      重介於1.010甲1.030，若為非常濃稠的液體則可能並非尿
      液」等語之分辨方式相符（見偵卷第78頁），是難認證人
      Ａ男有混淆尿液與精液之可能性。本案倘非被告已達不尋
      常要求Ａ男「碰觸被告之陰莖與睪丸，並為甩動數分鐘後
      排出精液」之程度，Ａ男實無可能自警詢以迄原審時，三
      度明確指證被告確有詐欺其善心，假排尿之名，而行射精
      之實之舉措。從而可認，證人Ａ男前開證述，應可採信。
　  ⒊又被告於警詢之初，就警員告以告訴人指訴其以攝護腺有
      疾病為由，要求告訴人協助將褲子拉鍊拉下，掏出生殖器
      ，並脫下內、外褲，再央求告訴人幫忙抓住被告之生殖器
      、睪丸後甩動生殖器，協助排尿，再擦乾淨、替被告穿上
      褲子等內容部分，均坦稱屬實，僅辯稱：因我攝護腺腫大
      ，上廁所很慢不好排放，平常在家裡都是自己坐在馬桶上
      排尿，不需要別人幫忙，只是會比較慢，當天出門在外，
      外勞陪我出門不方便，我才會請男生幫忙，比較自然，排
      出的是尿液而非精液云云（見偵卷第14至15頁）。而被告
      於警詢之時，針對記憶問題，需要回憶，但確實能與警員
      應答，應答過程尚屬流暢，對於提問之問題亦能理解，並
      能清楚表達等情，亦有臺灣士林地方檢察署檢察官之勘驗
      筆錄1份在卷可佐(見偵卷第71至72頁)，足認被告確有藉
      口攝護腺疾患，央求告訴人前揭協助其掏出生殖器、抓住
      其生殖器及睪丸甩動等情事。是被告於原審辯稱沒聽過「
      攝護腺」一詞、不記得案發情事云云（見侵訴卷第53頁）
      ，顯屬事後飾卸之詞，要難採信。查被告之健保紀錄，平
      日均係至國防醫學院三軍總醫院（下稱三軍總醫院）就診
      ，然該醫院稱被告未曾因排尿問題向該院求診，且觀諸被
      告於該院之病歷，亦查無被告經診斷受有攝護腺相關疾病
      ，有衛生福利部中央健康保險署107 年12月22日健保醫字
      第1070065206號函及所附全民健保醫療費用申報資料、三
      軍總醫院108年9月17日院三病歷字第1080011504號函文及
      附件、108年11月6日院三醫勤字第1080013748號函文及附
      件各1份存卷可查（偵卷第67至70頁；侵訴卷第89至287頁
      、第327至329頁）。被告既無攝護腺疾患，卻以此為由央
      求告訴人出手相助，並獲致射精之結果，顯係「假幫助如
      廁之名，行猥褻自慰之實」，應堪認定。
　  ⒋至辯護人辯稱：縱使被告以要求告訴人協助甩動生殖器及
      睪丸之行為，亦係基於被告有腦受傷及退化，有可能出現
      排尿困難症狀，要透過此舉刺激反射性，達到排尿之目的
      ，尚難以此證明被告確有猥褻之意圖及行為。然查：
　　　⑴被告雖患有陳舊性腦創傷合併右側肢體偏癱，因此行動
        不便，轉位困難及長時間乘坐輪椅，日常生活需他人照
        護等情，有殘障手冊影本、三軍總醫院附設民眾診療服
        務處診斷證明書各1紙可稽（見偵卷第19頁、審侵訴卷
        第39頁），但就被告平日如何如廁一節：證人即被告配
        偶林梅蒂於偵查中證稱：被告平時上廁所時，我需要在
        後面扶著他，他可以抵著物品自己尿，他有一邊沒辦法
        動，不需要甩動他的睪丸、陰莖，他來不及就會尿褲子
        。被告沒有要求我甩動他的陰莖、睪丸等語（見偵卷第
        61頁）；證人即被告之外籍看護WINARTI於原審審理時
        證稱：我從106年10月17日到被告家工作至今，被告一
        個禮拜要去汀洲路三軍總醫院復健3次，都是我跟他一
        起去，被告如果要上廁所，在家是他太太幫忙，我也有
        看過他自己上廁所，在外面上廁所的話，我在廁所門外
        等，我不知道他如何上廁所等語（見侵訴卷第399至402
        頁）。被告亦自陳：車禍癱瘓後，在家裡上廁所，大部
        分是我太太幫我推到廁所、脫褲子、坐馬桶上面，由我
        自己上廁所，在外面是請朋友扶住，扶手臂或是扶背後
        等語（見偵卷第15頁、第59頁；侵訴卷第408至410頁）
        。足徵被告雖有前述肢體障礙，惟僅需由他人協助站在
        馬桶前或坐在馬桶上，即可自行排尿，無庸由他人以甩
        動被告的陰莖、睪丸之方式協助其排尿。
　　　⑵再者，經檢察官向臺灣泌尿科醫學會函詢攝護腺相關問
        題，經回覆略以：藉由甩動生殖器無法誘發排尿機制，
        經查文獻上也未發現利用甩動生殖器幫助患有攝護腺病
        症的人排尿的方法；甩動男性生殖器可能誘發的生理反
        應為陰莖勃起與射精等情，有該醫學會108年4月17日台
        泌蒲字第203號函1紙在卷可考（見偵卷第78頁），可見
        被告要求告訴人甩動其生殖器尚無法協助排尿，反而可
        能誘發陰莖勃起與射精，且被告亦確實因告訴人之動作
        而有陰莖勃起與射精之生理反應。而刑法所處罰之強制
        猥褻罪，係指性交以外，足以興奮或滿足性慾之一切色
        情行為，亦即依一般社會通念，在客觀上足以誘起、滿
        足、發洩一般人之性慾，在主觀上足以滿足自己性慾，
        而侵害被害人之性自主權而言，查被告既可自行坐在馬
        桶上排尿，而上開無障礙廁所內有設置坐式馬桶一情，
        為被告所坦認（見侵訴卷第409頁），則被告捨此不為
        ，反使告訴人以手甩動其生殖器及睪丸直至射精之行為
        ，客觀上已足以刺激性慾，顯係基於滿足自己性慾所為
        之猥褻行為甚明，並足認被告主觀上有猥褻之犯意無訛
        。
    ⒌按刑法妨害性自主罪，於88年4月23日修正公布施行，其修
      正理由之一係因原條文所定「致使不能抗拒」，要件過於
      嚴格，容易造成受侵害者，因為需要「搏命抵抗」而造成
      生命或身體方面更大的傷害，故修正為「違反其意願之方
      法」。因此條文中所規定之「強暴、脅迫、恐嚇、催眠術
      」僅屬例示性質，而以「其他違反其意願之方法」概括之
      。所謂「違反意願之方法」而為性交，並不以類似同條項
      前段所列舉之強暴、脅迫、恐嚇或催眠術等方法為必要，
      祇要行為人主觀上具備侵害被害人性自主之行使、維護，
      以任何違反被害人意願之方法為性交者，均屬之，易言之
      ，凡足以造成被害人性決定自主意願受妨害之任何手段，
      如施以詐術或出之宗教迷信等方法均與之相當。因此，性
      交行為，祇須行為人施用上開手段而於違反被害人性意願
      、失其性自主之情況下為之，即與本罪所定之要件相當，
      至行為人所用之方法是否已使被害人處於不能抗拒、難以
      抗拒或無從抗拒之狀態，俱與本罪之成立無關（最高法院
      90年度台上字第3439號、94年度台上字第4598號、96年度
      台上字第5773號判決意旨參照）。被告以乘坐輪椅之肢體
      障礙之形象，要求告訴人協助推其進入無障礙廁所，再以
      其有攝護腺疾病，需由他人以甩動生殖器與睪丸以便排尿
      之說詞，使本無意與被告發生猥褻行為之告訴人信以為真
      ，為被告甩動生殖器與睪丸直至勃起射精，而未能及時加
      以拒絕，顯已誤導告訴人之性自主決定權，自屬違反告訴
      人之意願。此亦據告訴人證稱：如果我知道被告是為了滿
      足性慾，而非身體不適要排尿，我不會同意甩動被告的生
      殖器，我遭被告利用他的殘障形象，濫用我的愛心欺騙、
      強迫我摸他的生殖器等語甚明（見偵卷第5頁、第9頁、第
      53頁），足認告訴人並無與被告為猥褻行為之意願，被告
      係以前開不實說詞誘騙告訴人，妨害告訴人性自主決定權
      ，而使告訴人為其甩動生殖器及睪丸，自已該當刑法第22
      4條強制猥褻罪之以其他違反意願之方法而為猥褻之構成
      要件。辯護人以被告未使告訴人難以反抗和脫逃主張不構
      成強制猥褻，容有誤會。
　　⒍對辯護人辯護意旨之論駁：
     ⑴辯護人以告訴人於警偵均未提及被告有抓渠的手甩動生殖
       器還有發出呻吟聲之情節，認告訴人指述不實等語。查
       告訴人於警詢及偵查中確實僅稱：我幫他甩的過程有點
       久，就問他自己來是否會比較快，他聽從我的建議後便
       要求我從後面自他的腋下將他架起來，他自己嘗試甩動
       或排尿，但是後來他還是露出很累很痛苦的表情，再次
       要求我幫他處理等語，未提及有遭被告抓住渠手甩動生
       殖器，並發出痛苦呻吟聲一事（見偵卷第8頁、第51至52
       頁），惟該等筆錄所述情節，除未提及遭被告抓住渠手
       甩動生殖器，並發出痛苦呻吟聲外，其餘所述均與原審
       時所證述之內容相符。而就為何前開警詢、偵查筆錄並
       未提及上情，而係於原審審理中才提及一事，告訴人亦
       陳明：當有情緒在上面的時候，當完全不想面對這件事
       的時候，多多少少會漏掉一些東西，這很正常，當下的
       筆錄我沒有講得很清楚。我今天增加敘述這個不是為了
       增加案情複雜度，我只是說事實，被告就是有做，他看
       起來很不舒服的時候確實有發出呻吟聲，呻吟也有可能
       是痛苦的呻吟等語（見侵訴卷第392至395頁），足知告
       訴人於偵查中仍處於激動、不想面對之情緒，故未能將
       遭被告為猥褻之動作為詳盡描述，尚在情理範圍，難以
       憑此遽認告訴人之指述不可信。是辯護人此部分所辯，
       並非可採。
   ⑵至於三軍總醫院固於108年9月18日院三醫勤字第1080011567
       號函文中稱：被告腦部受傷及退化情形確實可能導致排
       尿功能異常，及需藉由甩動生殖器以促進順利解尿等語
       （見侵訴卷第293頁），然經原審函詢該醫院被告因腦部
       受傷及退化確實可能導致排尿功能異常之具體症狀為何
       ？請說明被告需透過甩動生殖器得以促進順利解尿之機
       轉為何？該醫院回覆略以：「因腦部受傷及退化可能出
       現尿失禁、頻尿、尿液排不乾淨及解尿困難等症狀」、
       「透過甩動生殖器可透過脊髓甲腦部傳遞，促進刺激反
       射性排尿」，並表示被告未曾因排尿問題至該院就診，
       有該醫院108年11月6日院三醫勤字第1080013748號函文
       及附件1份存卷可查（見侵訴卷第327至329頁），足徵三
       軍總醫院係依被告有腦萎縮退化情形而推論其可能有排
       尿功能異常，進而推論甩動生殖器得以促進刺激反射性
       排尿，並非被告有排尿問題而求診後得到以甩動生殖器
       促進排尿之建議，且被告平日不需要、亦不曾由他人甩
       動其生殖器以促進排尿乙情，業據本院認定如前，自難
       憑三軍總醫院前開函文即為被告有利之認定。
二、論罪：　　 
    核被告所為，係犯刑法第224條之強制猥褻罪。按如數行為
    於同時同地或密切接近之時地實施，侵害同一之法益，各行
    為之獨立性極為薄弱，依一般社會健全觀念，在時間差距上
    ，難以強行分開，在刑法評價上，以視為數個舉動之接續施
    行，合為包括之一行為予以評價，較為合理，則屬接續犯，
    於犯罪行為完畢之前，其各個舉動與該罪之構成要件相符，
    但行為人主觀上係以其各個舉動僅為全部犯罪行為之一部，
    客觀上亦認係實施一個犯罪，是以僅成立一個罪名。被告於
    上開時、地，騙取Ａ男以手持續抓住其生殖器與睪丸甩動數
    次之實行，因該時間密接，地點、侵害法益及犯罪構成要件
    相同，顯係出於強制猥褻之單一犯意接續而為，為接續犯，
    應包括予以評價，僅成立一罪。
叁、駁回上訴之理由：
    原審同上認定，以被告上開犯行事證明確，而適用刑法第22
    4條、第41條第1項前段之規定，並以行為人之責任為基礎，
    審酌被告係智識思慮均屬正常的成年人，竟為逞一己私慾，
    利用行動不便之身體狀況，向告訴人佯稱患有攝護腺疾病，
    以違反告訴人意願之方式，使告訴人以手為被告甩動生殖器
    及睪丸直至射精之行為，顯欠缺尊重他人身體自主權之守法
    觀念，對告訴人身心健全亦生不良影響，行為應嚴予非難；
    且被告於警詢中坦承客觀行為，於偵查及本院審理中翻異前
    詞，並始終否認犯行，犯後態度難認良好，經告訴人表示對
    被告否認其當時親口所述，感到非常憤怒，請給我公正答案
    之意見（見侵訴卷第58頁、第414頁），復衡被告之犯罪動
    機、目的、未對告訴人身體造成傷害之手段，無前科之素行
    ，有本院被告前案紀錄表1份存卷可查（見侵訴卷第11頁）
    ，其自陳具有中正理工學校畢業之教育程度，於74年間服役
    時因車禍而有前述之身體狀況，平日生活需由人協助，已婚
    ，配偶為印尼籍人士，育有1名10歲、中度身心障礙之未成
    年子女，並與輕度身心障礙之母親同住，由母親負責家裡開
    銷之家庭生活狀況（見侵訴卷第25至27頁、第411頁）等一
    切情狀，量處有期徒刑6月，並諭知如易科罰金之折算標準
    等旨。經核其認事、用法均無違誤，量刑亦稱妥適，應予維
    持。被告猶執前詞提起上訴，認本案僅有Ａ男單一指述，且
    被告並未用強制或其他違反告訴人意願之方法幫助被告上廁
    所，Ａ男隨時可自行決定是否繼續幫助被告如廁，以及原審
    不得以若干最高法院之見解比附援引作為刑法第224條強制
    猥褻罪之構成要件，有違反刑法第1條規定之罪刑法定主義
    之嫌云云為由提起上訴，惟業經本院逐一論駁如前，其上訴
    俱無理由，應予駁回。
據上論斷，應依刑事訴訟法第368條，判決如主文。
本案經檢察官林思吟提起公訴，檢察官孫治遠到庭執行職務。
中　　華　　民　　國　　109 　年　　4 　　月　　30　　日
                  刑事第二十一庭審判長法　官  許宗和
                                      法　官  章曉文
                                      法　官  黃玉婷
以上正本證明與原本無異。
如不服本判決，應於收受送達後20日內向本院提出上訴書狀，其
未敘述上訴之理由者並得於提起上訴後20日內向本院補提理由書
（均須按他造當事人之人數附繕本）「切勿逕送上級法院」。
                                      書記官  傅國軒
中　　華　　民　　國　　109 　年　　5 　　月　　1 　　日
附錄：本案論罪科刑法條全文
中華民國刑法第224條
對於男女以強暴、脅迫、恐嚇、催眠術或其他違反其意願之方法
，而為猥褻之行為者，處 6 月以上 5 年以下有期徒刑。